【裁判字號】    95,中簡上,822
【裁判日期】    951220
【裁判案由】    竊盜
【裁判全文】
臺灣臺中地方法院刑事判決           95年度中簡上字第822號
上  訴  人  臺灣臺中地方法院檢察署檢察官
被      告  丁○○
上列上訴人因被告竊盜案件，不服本院臺中簡易庭95年度中簡字
第2645號中華民國95年10月11日第1審簡易判決（聲請簡易判決
處刑案號：臺灣臺中地方法院檢察署95年度偵緝字第1510、1511
號），提起上訴，及移送併案審理（95年度偵字第23360號），
本院管轄之第二審合議庭判決如下：
    主    文
原判決撤銷。
丁○○連續竊盜，處有期徒刑肆月，如易科罰金，以銀元佰元
即新臺幣玖佰元折算壹日。
      犯罪事實
一、丁○○基於意圖為自己不法所有之概括犯意，（一）先於民
    國94年6月6日中午12時40分許，在臺中縣太平市○○路○段
    185號之某飲料店內，趁在該飲料店上班之際，徒手竊取丙○○所有之皮包1個，內有新台幣（下同）4萬元、華南商業
    銀行提款卡、萬泰商業銀行現金卡、臺北商業銀行信用卡、
    臺新商業銀行信用卡、中國信託商業銀行信用卡各1張、丙○○身分證及駕照等物。（二）又於94年11月24日上午9時
    30分許，在臺中市南屯區○○○○街與大正街口，趁戊○○卸
    貨之際，徒手竊取戊○○置放在車牌號碼R5─3515號自小貨
    車上之皮包1個，內有500元、戊○○身分證、汽車駕照、機
    車駕照、健保卡及中華郵政股份有限公司金融卡等物，得手
    後逃逸，並將竊得現金花用殆盡，其餘物品則丟棄。（三）
    再於95年3月21日中午12時許，在臺中市○○路184號某飲料
    店內，趁在該飲料店上班之機會，徒手竊得該店另一店員甲○○所有之皮夾一個內含現金2050元、國民身分證、駕照、
    行照，得手後逃逸，嗣經丙○○、戊○○及甲○○任職之飲
    料店負責人陳智謙先後報警處理，始為警循線查獲而追悉上
    情。
二、案經臺中市警察局第四分局、第三分局及臺中縣警察局霧峰
    分局分別報請臺灣臺中地方法院檢察署檢察官偵查後聲請以
    簡易判決處刑，及該署檢察官移送併辦。
    理    由
一、上開犯罪事實業據被告丁○○於警詢、檢察官訊問及本院審
    理時均自白無誤，而認罪在卷。且查：前揭被告多次竊盜之
    犯行，業據被害人丙○○、戊○○及證人陳智謙於警詢中，
    被害人甲○○於本院審理時指述甚詳，且有監視影像翻拍照
    片、丁○○履歷表、通聯調閱查詢單等物附卷可資佐證。被
    告自白與事實相符，本件事證明確，被告多次竊盜之犯行，
    已足可認定。
二、查被告丁○○行為後，刑法已於民國94年2月2日修正公布，
    並自95年7月1日起施行。其中第56條關於連續犯之規定雖已
    刪除，但被告先後三次竊盜之行為，時間緊接，所犯構成要
    件相同，顯係基於概括之犯意反覆所為，此依修正施行前刑
    法第56條之規定，為連續犯，應以一罪論，並得加重其刑至
    二分之一；惟若適用新法之規定，則被告三次竊盜之犯行，
    即應分論併罰，其刑度顯然將較修正前刑法第56條論以一罪
    之結果為重。案經上述比較之結果，舊法之規定顯較有利於
    被告，故應依刑法第2條第1項前段，適用修正施行前刑法第
    56條，以一罪論，並加重其刑。又被告犯罪時之刑法第41條
    第1項前段係規定：「犯最重本刑為五年以下有期徒刑以下
    之刑之罪，而受六個月以下有期徒刑或拘役之宣告，因身體
    、教育、職業、家庭之關係或其他正當事由，執行顯有困難
    者，得以1元以上3元以下折算1日，易科罰金。」且被告行
    為時之易科罰金折算標準，即修正前罰金罰鍰提高標準條例
    第2條前段（現已刪除），就其原定數額提高為一百倍折算
    1日，則本件被告行為時之易科罰金折算標準，應以銀元三
    百元折算1日，經折算為新臺幣後，應以新臺幣九百元折算
    為1日。然修正後刑法第41條第1項前段係規定：「犯最重本
    刑為五年以下有期徒刑以下之刑之罪，而受六個月以下有期
    徒刑或拘役之宣告者，得以新臺幣1000元、2000元或3000元
    折算1日，易科罰金。」案經比較修正前後之易科罰金折算
    標準，以95年7月1日修正公布施行前之規定，較有利於被告
    ，故應依刑法第2條第1項前段，適用修正前刑法第41條第1
    項前段規定，定其折算標準。
三、核被告丁○○所為，係犯刑法第320條第1項之竊盜罪。被告
    先後三次竊盜之行為，時間緊接，所犯構成要件相同，顯係
    基於概括之犯意反覆所為，為連續犯，應依修正前刑法第56
    條，論以一罪，並加重其刑。原審判決僅就原聲請簡易判決
    處刑意旨即前開犯罪事實欄一、之(一)、(二)等部分對被告論罪
    科刑，雖無不合，惟未及斟酌犯罪事實欄一之(三)等部分，檢
    察官因而提起上訴，為有理由，自應由本院將原判決撤銷改
    判。爰審酌被告數次竊盜具有較高之可責性，並再考量其犯
    罪之動機、目的、手段、方法、所得、所生危害及坦承犯行
    之態度等一切情狀後，量處如主文所示之刑，並諭知易科罰
    金之折算標準。
四、臺灣臺中地方法院檢察署95年度偵字第23360號移送併辦部
    分，雖未經起訴，惟因與本件所聲請簡易判決處刑者具有連
    續犯之裁判上一罪關係，屬裁判上同一案件，亦為起訴之效
    力所及，故本院自得併予審酌。
據上論斷，應依刑事訴訟法第455條之1第1項、第3項、第369條
第1項前段、第364條、第299條第1項前段，刑法第2條第1項前段
、修正前刑法第56條、刑法第320條第1項、修正前刑法第41條第
1項前段，罰金罰鍰提高標準條例第1條前段、修正前罰金罰鍰提
高標準條例第2條，現行法規所定貨幣單位折算新臺幣條例第2條
，判決如主文。
本案經檢察官乙○○到庭執行職務。
中    華    民    國  95  年  12 月    20    日
                  刑事第一庭  審判長法  官  張國忠
                                    法  官  陳思成
                                    法  官  黃松竹
上正本證明與原本無異。
本件不得上訴。
                                    書記官  董美惠
中    華    民    國  95  年  12 月    20    日
附錄本案論罪科刑法條全文
刑法第320條：
意圖為自己或第三人不法之所有，而竊取他人之動產者，為竊盜
罪，處五年以下有期徒刑、拘役或五百元以下罰金。
意圖為自己或第三人不法之利益，而竊佔他人之不動產者，依前
項之規定處斷。
前二項之未遂犯罰之。


司法院資訊處製作；財團法人民間司法改革基金會備份。
